【裁判字號】    97,易,1049
【裁判日期】    970731
【裁判案由】    竊盜
【裁判全文】
臺灣士林地方法院刑事判決              97年度易字第1049號
公  訴  人  臺灣士林地方法院檢察署檢察官
被      告  甲○
上列被告因竊盜案件，經檢察官提起公訴（97年度偵字第6150號）
，本院判決如下：
    主  文
甲○結夥三人以上竊盜，累犯，處有期徒刑捌月。
    事  實
一、甲○前因搶奪案件經本院以92年度訴字第154 號判處有期徒
    刑6 確定，並於民國92年8 月27日易科罰金執行完畢，仍不
    知悔改，於97年4月5日下午3時29分，與姓名年籍不詳綽號
    「阿明」之成年男子及另一不知姓名之成年男子，行經位於
    臺北縣淡水鎮梅樹坑468-2 號光武農場時，竟共同基於意圖
    為自己不法所有之犯意聯絡，徒手竊取高燈能置於該農場內
    之儲水白鐵厚桶3 只，得手欲離去時，為高燈能發現而以其
    駕駛之自小客車阻其等去路，甲○等3 人遂棄置竊得之儲水
    白鐵厚桶3 只，騎乘機車逃逸，經高燈能記下甲○所騎乘CK
    K-902 號機車車號報警，警循線查獲甲○。
二、案經臺北縣政府警察局淡水分局報告臺灣士林地方法院檢察
    署檢察官偵查起訴。
    理  由
一、按被告以外之人於審判外之言詞或書面陳述，除法律有規定
    者外，不得作為證據；又被告以外之人於審判外之陳述，雖
    不符合同法第159 條之1 至第159 條之4 之規定，但經當事
    人於審判程序同意作為證據，法院審酌該言詞陳述或書面陳
    述作成時之情況，認為適當者，亦得為證據。當事人、代理
    人或辯護人於法院調查證據時，知有第159 條第1 項不得為
    證據之情形，而未於言詞辯論終結前聲明異議者，視為有前
    項之同意，刑事訴訟法第159 條第1 項及第159 條之5 分別
    定有明文。查本判決下列所引用之各該被告以外之人於審判
    外之陳述，雖屬傳聞證據，惟均經被告於審判期日中表示同
    意作為證據，檢察官亦表示無意見而不予爭執，且迄至言詞
    辯論終結前亦未再聲明異議，本院審酌此等證據資料製作時
    之情況，尚無違法不當及證明力明顯過低之瑕疵，亦認為以
    之作為證據應屬適當，故揆諸前開規定，爰逕依刑事訴訟法
    第159 條之5 規定，認前揭證據資料均例外有證據能力，合
    先敘明。
二、訊據被告甲○，固坦承於上開時、地，與「阿明」及另名不
    知姓名之男子共至光武農場，伊與該名不知姓名之男子並一
    同竊取儲水白鐵厚桶3 只等情不諱，惟辯稱：「阿明」並未
    參與該竊盜犯行，伊與該名不知姓名之男子竊取儲水白鐵厚
    桶時，「阿明」去上廁所，上完廁所後還問伊及該名不知姓
    名之男子儲水白鐵厚桶何來云云，惟查被告於警詢業已自承
    ：我與綽號「阿明」及另名不知姓名男子共3 人進入光武農
    場竊取3 只儲水白鐵厚桶，我們是在陽明醫院遇到再相約一
    起回家，我們路過光武農場，該名不知姓名之男子看見3 只
    儲水白鐵厚桶，就臨時起意提議竊取去賣，我與其他2 名男
    子各拿1 只儲水白鐵厚桶等語（參偵卷第4 、5 頁），而證
    人高燈能於警詢及偵查中亦證稱：伊看到3 名男子竊取其光
    武農場內之儲水白鐵厚桶3 只，經其以所駕駛之自小客車擋
    其去路，並質問該3 名男子何以拿其水桶？該3 名男子即將
    水桶放在一旁，並駕駛2 部機車離去，伊只記到1 台機車車
    號為CKK-902 號，被告甲○即為當時竊賊之一等語（偵卷第
    6 、7 、17、18頁），堪認竊取高燈能置於光武農場內之3
    只儲水白鐵厚桶者共3 人，且被告係其中1 人甚明，被告辯
    稱：「阿明」未參與本件竊盜犯行云云，顯為避重就輕之詞
    ，不足採信。此外復有光武農場所設監視器翻拍畫面、現場
    照片、儲水白鐵厚桶照片在卷可徵，被告與「阿明」及另名
    不知姓名男子3 人共同竊取儲水白鐵厚桶3 只之犯行，已臻
    明確，被告犯行洵堪認定，應依法論科。
三、核被告夥同「阿明」、另名不知姓名之成年男子竊取儲水白
    鐵厚桶之犯行，係犯刑法第321 條第1 項第4 款之結夥三人
    以上加重竊盜罪。被告與「阿明」、另名不知姓名之成年男
    子間有犯意之聯絡，行為之分擔，均為共同正犯，應就共犯
    之所為負全部責任。被告有如事實欄所載之犯罪科刑及執行
    情形，此有臺灣高等法院被告前案紀錄表在卷可按，其係於
    受有期徒刑之執行完畢後，5 年內故意再犯本件有期徒刑以
    上之罪，為累犯，應依刑法第47條第1 項之規定，加重其刑
    。爰審酌被告犯罪之動機、手段、目的、所得之利益暨犯後
    態度等一切情事，判決如主文。
四、據上論斷，應依刑事訴訟法第299 條第1 項前段、刑法第28
    條、第321 條第1 項第4 款、第47條第1 項，判決如主文。
五、本案經檢察官湯偉祥到庭執行職務。
中    華    民    國    97    年    7    月    31     日
                  刑事第三庭  法  官     江翠萍
以上正本證明與原本無異。
如不服本判決，應於收受送達後10日內向本院提出上訴書狀，其
未敘述上訴理由者，應於上訴期間屆滿後20日內向本院補提理由
書狀（均須按他造當事人之人數附繕本）。
                              書記官     陳慧玲
中    華    民    國    97    年    8     月    1     日
附錄本案論罪科刑法條：
中華民國刑法第321條
犯竊盜罪而有左列情形之一者，處六月以上、五年以下有期徒刑
：
一、於夜間侵入住宅或有人居住之建築物、船艦或隱匿其內而犯
    之者。
二、毀越門扇、牆垣或其他安全設備而犯之者。
三、攜帶兇器而犯之者。
四、結夥三人以上而犯之者。
五、乘火災、水災或其他災害之際而犯之者。
六、在車站或埠頭而犯之者。
前項之未遂犯罰之。


司法院資訊處製作；財團法人民間司法改革基金會備份。
